臺灣高雄地方法院刑事判決　 　　 　　　96年度易字第275 號
公　訴　人　臺灣高雄地方法院檢察署檢察官
被　　　告　丁○○
上列被告因竊盜案件，經檢察官提起公訴（95年度偵字第22390
號），本院判決如下：
    主  文
丁○○犯竊盜罪，累犯，處有期徒刑肆月，如易科罰金，以新臺
幣壹仟元折算壹日。
    事  實
一、丁○○前因違反懲治盜匪條例案件，經本院於民國78年8 月
    24日，以78年度訴字第741 號判決判處有期徒刑12年確定，
    於90年9 月6 日假釋出獄，並於92年3 年29日保護管束期滿
    執行完畢。竟仍不知戒慎，復基於意圖為自己不法所有之犯
    意，於95年8 月27日13時45分許，騎乘機車前往高雄縣岡山
    鎮○○路已停業之「鄉味土雞城」，從該土雞城旁之圍牆縫
    隙小路進入丙○所有之土雞城內，徒手竊取丙○所有如附表
    所示抽風機2 台【價值（新台幣）900 元】，得手後正欲搬
    運離去時，適高雄縣政府警察局岡山分局嘉興派出所員警執
    勤防竊勤務，行經「鄉味土雞城」旁察覺內有異聲，遂入內
    查看發覺上情。
二、案經高雄縣政府警察局岡山分局報告臺灣高雄地方法院檢察
    署檢察官偵查起訴。
    理  由
一、被告於上揭時地，徒手竊取丙○所有抽風機2 台，得手後正
    欲載離現場，為警當場查獲之事實，業據被告於本院審理時
    坦承不諱，核與證人乙○○於本院審理時具結證述：伊曾和
    地主丙○的兒子蘇先生簽定承租土地的契約並搭建鐵皮屋、
    購買設備，經營小吃部。小吃部伊是獨資經營，並非與被告
    合夥，系爭抽風機2 台是伊購買，裝設在房間包廂內。被告
    曾至小吃部幫忙，後來小吃部結束營業後，伊就將地上物及
    設備讓給地主，伊跟地主丙○、丙○的兒子都有簽約。小吃
    部結束經營時，伊沒有將抽風機贈送給被告處理，也沒有跟
    被告說過可以進入裡面拿取設備等語（參本院卷第87-90 頁
    ）以及證人丙○、甲○○於本院審理時證述情節大致相符，
    並有抽風機2 台扣案可資佐證（業經丙○領回）。被告自白
    與事實相符，足堪採信，事證明確，應依法論科。
二、核被告所為係犯刑法第320 條第1 項之竊盜罪。公訴意旨認
    被告係犯刑法第321 條第1 項第2 款之加重竊盜罪，似有未
    妥（理由詳後述），惟基本事實同一，本院自得變更法條予
    以適用。被告前曾因違反懲治盜匪條例案件，經本院於78年
    8 月24日，以78年度訴字第741 號判決判處有期徒刑12年確
    定，於90年9 月6 日假釋出獄，並於92年3 年29日保護管束
    期滿執行完畢，有臺灣高等法院被告前案紀錄表在卷可稽，
    其受有期徒刑執行完畢後，於5 年以內故意再犯本件有期徒
    刑以上之罪，為累犯，應依刑法第47條第1 項之規定，論以
    累犯，並加重其刑。爰審酌被告正值壯年，竟不思以正當途
    徑賺取生活所需，而竊取他人財物，危害社會治安，行為實
    不足取，惟念及被告所竊財物價值非鉅，且業經被害人領回
    ，行竊手段尚屬和平、復參以被告於本院審理時終知坦認犯
    行之犯後態度、犯罪動機、目的等一切情狀，量處如主文所
    示之刑，復斟酌被告之教育程度、家庭經濟狀況等情狀，諭
    知以新臺幣1000元折算1 日之易科罰金折算標準。
三、公訴意旨雖以：被告踰越丙○所有之鄉味土雞城外圍圍牆後
    ，入內徒手竊取土雞城內之抽風機2 台，認被告涉犯刑法第
    321 條第1 項第2 款之加重竊盜罪，惟被告否認有踰越圍牆
    之事實，辯稱：伊係從土雞城的後面進去，土雞城的後面沒
    有牆，也沒有門等語。又證人即本案查獲警員甲○○亦於本
    院審理時證稱：伊在95年8 月27日13時45分許，在高雄縣岡
    山鎮○○路鄉味土雞城查獲被告，鄉味土雞城的正面是面向
    馬路，右邊緊鄰別人的鐵皮屋，左邊圍鐵皮，後面是往下斜
    的斜坡，查獲當天伊有勘查四周環境，鄉味土雞城的後面並
    沒有圍鐵皮，可能是認為不會有人從斜坡爬進來，但是伊勘
    查的結果是有可能從斜坡爬進鄉味土雞城。鄉味土雞城的廁
    所，是在左邊圍牆的外面，而左邊圍牆和後面斜坡沒有完全
    密接，還留有一人可通行的縫隙，所以從廁所的位置經由走
    到這個縫隙是可進到鄉味土雞城裡面，且查獲當天被告就有
    提及他是從鄉味土雞城後方廁所旁進入土雞城等語（參本院
    卷第56-59 頁），並有現場照片6 張、手繪現場圖1 張在卷
    可佐（參本院卷第62-65 頁），是以，被告所辯應非子虛。
    參酌被告自警詢、偵查迄本院均堅稱伊並未翻越圍牆，而係
    從土雞城的後面進去等語，且本件被告行竊時間係下午1 、
    2 時許，有日間光線，被告又曾受僱於乙○○至該處幫忙，
    知悉周圍之地理環境，其能發現土雞城圍籬有缺口，實不無
    可能，是檢察官認定被告係踰越鄉味土雞城外圍圍牆後入內
    竊盜，尚為速斷，附此敘明。
據上論斷，應依刑事訴訟法第299 條第1 項前段、第300 條，刑
法第320 條第1 項、第47條第1 項、第41條第1 項前段，刑法施
行法第1 條之1 ，判決如主文。
本案經檢察官高嘉惠到庭執行職務。
中　　華　　民　　國　　96　　年　　5 　　月　　17　　日
                  刑事第四庭    審判長法  官　郭玫利
                                      法  官  陳振嘉
                                      法　官  林意芳
以上正本證明與原本無異。
如不服本判決，應於收受送達後10日內向本院提出上訴書狀。
中　　華　　民　　國　　96　　年　　5 　　月　　17　　日
　　　　　　　　　　　　　　　        書記官  曾秀鳳
附錄本判決論罪之法條
中華民國刑法第320條
（普通竊盜罪、竊佔罪）
意圖為自己或第三人不法之所有，而竊取他人之動產者，為竊盜
罪，處5 年以下有期徒刑、拘役或5 百元以下罰金。
意圖為自己或第三人不法之利益，而竊佔他人之不動產者，依前
項之規定處斷。
前二項之未遂犯罰之。
附表：
┌────┬────┬──┬───────┐
│品名    │單位    │數量│價值          │
├────┼────┼──┼───────┤
│大和牌抽│台      │1   │新台幣400元   │
│風機10寸│        │    │              │
├────┼────┼──┼───────┤
│大和牌抽│台      │1   │新台幣500元   │
│風機16寸│        │    │              │
└────┴────┴──┴───────┘
